臺北高等行政法院裁定
110年度訴字第1487號
原      告  張俊雄                                    
被      告  新北市政府稅捐稽徵處

代  表  人  張世玢（處長）住同上
上列當事人間地價稅事件，原告不服新北市政府中華民國110年1
0月21日案號1108050888號訴願決定，提起行政訴訟，本院裁定
如下：
    主  文
本件移送於臺灣新北地方法院行政訴訟庭。 
　　理  由
一、按訴訟之全部或一部，法院認為無管轄權者，依原告聲請或
    依職權以裁定移送於其管轄法院，行政訴訟法第18條定有準
    用民事訴訟法第28條第1項之明文。次按同法第229條第1項
    規定：「適用簡易訴訟程序之事件，以地方法院行政訴訟庭
    為第一審管轄法院。」同條第2項第1款規定：「下列各款行
    政訴訟事件，除本法別有規定外，適用本章所定之簡易程序
    ：一、關於稅捐課徵事件涉訟，所核課之稅額在新臺幣四十
    萬元以下者。」第13條第1項規定：「對於公法人之訴訟，
    由其公務所所在地之行政法院管轄。其以公法人之機關為被
    告時，由該機關所在地之行政法院管轄。」
二、經查，本件原告起訴時係請求：⒈訴願決定及被告所屬中和
    分處民國110年7月1日新北稅中一字第1105276817號函均撤
    銷；⒉被告對於原告110年7月26日申請，應作成納稅人張王
    秀麗（即原告之母、被繼承人）坐落新北市中和區灰磘段53
    、56、57、67、68、73、323地號七筆土地（下稱系爭土地
    ）等26人公同共有1/7，108年及109年地價稅按繼承分配持
    分（潛在1/6）繳納之行政處分，並退還溢繳之稅款。而兩
    造均不爭執系爭土地108年度及109年度之地價稅稅額各為新
    臺幣（下同）6,722元，共計1萬3,444元，則依原告上開聲
    明所爭執而請求退還之稅款數額，既係以前開數額中所主張
    持分若干計算，金額必然低於1萬3,444元。是本件涉訟之核
    課稅額係在40萬元以下，依行政訴訟法第229條第2項第1款
    規定，屬於應適用簡易訴訟程序事件，依同條第1項規定，
    應以地方法院行政訴訟庭為第一審管轄法院。又因被告之機
    關所在地為新北市，本件即應由臺灣新北地方法院行政訴訟
    庭管轄。茲原告向無管轄權之本院起訴，顯係違誤，爰裁定
    移送於有管轄權之如主文所示法院。
三、依行政訴訟法第18條、民事訴訟法第28條第1項，裁定如主
    文。 
中　　華　　民　　國　　111　 年　 　2  　 月　　24　 日
                    臺北高等行政法院第一庭
                              審判長法  官  許瑞助
                                    法  官  林秀圓
                                    法  官  林麗真
上為正本係照原本作成。
如不服本裁定，應於送達後10日內向本院提出抗告狀（須按他造
人數附繕本）。 
中　　華　　民　　國　　111　 年　 　2  　 月　　24　 日
                                    書記官  李淑貞